【裁判字號】    97,裁,4067
【裁判日期】    970821
【裁判案由】    營利事業所得稅
【裁判全文】
最  高  行  政  法  院  裁  定
                                      97年度裁字第4067號
上  訴  人  奕達股份有限公司
代  表  人  甲○○
                          送達代收人  乙○○
                          化南路2段1號6樓
訴訟代理人  張靜怡  律師
被 上訴 人  財政部臺灣省北區國稅局
代  表  人  丙○○
上列當事人間營利事業所得稅事件，上訴人對於中華民國97年4
月29日臺北高等行政法院96年度訴字第2972號判決，提起上訴，
本院裁定如下：
    主  文
上訴駁回。
上訴審訴訟費用由上訴人負擔。
    理  由
一、按對於高等行政法院判決之上訴，非以其違背法令為理由，
    不得為之，行政訴訟法第242條定有明文。依同法第243條第
    1項規定，判決不適用法規或適用不當者，為違背法令；而
    判決有同條第2項所列各款情形之一者，為當然違背法令。
    是當事人對於高等行政法院判決上訴，如依行政訴訟法第24
    3條第1項規定，以高等行政法院判決有不適用法規或適用不
    當為理由時，其上訴狀或理由書應有具體之指摘，並揭示該
    法規之條項或其內容；若係成文法以外之法則，應揭示該法
    則之旨趣；倘為司法院解釋或本院之判例，則應揭示該判解
    之字號或其內容。如以行政訴訟法第243條第2項所列各款情
    形為理由時，其上訴狀或理由書，應揭示合於該條項各款之
    事實。上訴狀或理由書如未依此項方法表明，或其所表明者
    與上開法條規定不合時，即難認為已對高等行政法院判決之
    違背法令有具體之指摘，其上訴自難認為合法。
二、本件上訴人對於高等行政法院判決上訴，主張：上訴人就原
    審96年度訴字第2971號判決（上訴人87年度營利事業所得稅
    事件）業已提起上訴，另就本院94年度判字第1663號確定判
    決（上訴人87年度營業稅事件），並已提起再審之訴。原審
    96年度訴字第2971號判決除表明「所認定之事實」，與臺灣
    高等法院96年度上重更(一)字第16號刑事判決見解相同外，對
    於「其所持法律上之見解」，卻未見隻字自行判斷；且就「
    被上訴人是否逃漏或幫助逃漏營業稅及87年營利事業所得稅
    」部分，均係引用行政機關之函示來認定，有判決不備理由
    或理由矛盾之違背法令，又該判決僅就無交易事實作認定，
    卻未對司法院釋字第337號解釋所闡明「因而逃漏稅款者」
    之要件部分作任何判斷，甚至對刑事確定判決所引「財政部
    85年2月7日台財稅第851894251號函釋」、「臺北縣政府稅
    捐稽徵處91年11月6日北稅消字第0910163142號函」、「財
    政部臺灣省北區國稅局臺北縣分局91年11月21日北區國稅北
    縣審字第0911047414號函」均未作任何認定，均有判決不備
    理由之違背法令情事等情，據為指摘原判決違背法令之事由
    。惟查本案之爭訟標的既為上訴人88年度應納之營利事業所
    得稅額，上訴人固主張87年度稅上盈虧，會對其88年度課稅
    所得額之認定產生影響，但上訴人87年度課稅所得額，其核
    課處分業經臺北高等行政法院以96年度訴字第2971號判決予
    以維持，是以該處分之效力仍然存在，且因作成處分機關與
    本案處分機關同一，第一審法院復同一，該處分在未被撤銷
    以前，仍屬有效。在此法理基礎下，本件前開上訴理由，無
    非係就原審取捨證據、認定事實之職權行使所為之任意空泛
    指摘，或係對原審之法律論斷，泛言論斷矛盾或錯誤，而非
    具體表明合於不適用法規、適用法規不當、或行政訴訟法第
    243條第2項所列各款之情形，難認對該判決之如何違背法令
    已有具體之指摘。依首開規定及說明，應認其上訴為不合法
    。
三、據上論結，本件上訴為不合法。依行政訴訟法第249條第1項
    前段、第104條、民事訴訟法第95條、第78條，裁定如主文
    。
中    華    民    國    97    年    8     月    21    日
                    最高行政法院第一庭
                        審判長法官  鄭  淑  貞
                              法官  侯  東  昇
                              法官  林  樹  埔
                              法官  鄭  小  康
                              法官  帥  嘉  寶
以  上  正  本  證  明  與  原  本  無  異
中    華    民    國    97    年    8     月    22    日
                              書記官  莊  俊  亨


司法院資訊處製作；財團法人民間司法改革基金會備份。
